【裁判字號】    92,交聲,1245
【裁判日期】    920915
【裁判案由】    交管條例聲異
【裁判全文】
臺灣板橋地方法院交通事件裁定                  九十二年度交聲字第一二四五號
    原處分機關  交通部公路總局臺北區監理所板橋監理站
    異  議  人
    即受處分人  乙○○
右列受處分人因違反道路交通管理處罰條例案件，對於交通部公路總局臺北區監理所
板橋監理站於九十二年七月二十三日所為之處分（原處分案號：板監違字第裁四一－
Ａ三Ｌ００七０三三號），聲明異議，本院裁定如左：
    主  文
原處分撤銷。
乙○○汽車駕駛人停車時，在禁止臨時停車處所停車，處罰鍰新臺幣陸佰元。
    理  由
一、聲明異議意旨略以：異議人即受處分人乙○○主張伊於民國九十一年四月六日因
    要購物，遂騎車前往臺北市○○○路○段上唱片行前之水泥柱旁，伊之機車在短
    時間內遭人移動，並被安置於合法的（白線）停車格內，記得之前停於該處的機
    車群均很安全，並無遭拖吊或拍照採證之嫌，為何以前可以停，現在又不能停了
    ，即便因政策改變，政府也應本著愛民、親民、便民之旨，在禁止停放區明示標
    牌或字語以達提示作用，這樣才符合行政法上所謂「信賴保護原則」，爰請求撤
    銷原處分云云。
二、按汽車臨時停車時，應依左列規定：交岔路口、公共汽車招呼站一○公尺內、消
    防栓、消防車出入口五公尺內不得臨時停車；汽車駕駛人停車時，有在禁止臨時
    停車處所停車者，處新臺幣（下同）六百元以上一千二百元以下罰鍰；本條例（
    道路交通管理處罰條例）所定罰鍰之處罰，行為人接獲違反道路交通管理事件通
    知單後，於十五日內得不經裁決，逕依第九十二條第三項之罰鍰基準規定，向指
    定之處所繳納結案；不服舉發事實者，應於十五日內，向處罰機關陳述意見；其
    不依通知所定期限前往指定處所聽候裁決，且未依規定期限繳納罰鍰結案或向處
    罰機關陳述意見者，處罰機關得逕行裁決之，道路交通安全規則第一百十一條第
    一項第二款、道路交通管理處罰條例第五十六條第一項第一款及第九條第一項分
    別定有明文。
三、經查，異議人乙○○所有之車牌號碼為ＱＵＤ－０九九號輕機車，於九十一年四
    月六日十三時六分許，在臺北市○○○路○段一二０號前之公車招呼站十公尺內
    停車，當時因駕駛人不在場，而經警當場拍照對機車所有人逕行舉發並拖吊保管
    ，嗣異議人向處罰機關陳述意見（申訴）後，處罰機關仍認本件違規屬實，而由
    交通部公路總局臺北區監理所板橋監理站於九十二年七月二十三日以板監違字第
    裁四一－Ａ三Ｌ００七０三三號裁決書裁處異議人「罰鍰一千二百元」等情，有
    臺北市政府警察局北甲○交大字第Ａ三Ｌ００七０三三號舉發違反道路交通管理
    事件通知單（簡稱通知單）、上開裁決書、採證照片三張及臺北市政府警察局交
    通警察大隊九十一年五月九日、五月三十一日、七月二十九日及八月二十日書函
    （即申訴回文）四份附卷可稽。矧依上開現場照片之內容，異議人所有之上開車
    輛確係在公車招呼站十公尺內停車（地上並劃有紅線），且異議人對此亦不否認
    ，足見異議人確有在公車招呼站十公尺內停車之違規行為至明。至於上開違規地
    點是否設有明示禁止停車之標牌或字語一節，核屬政府服務民眾之便民措施，縱
    有欠缺，亦不影響異議人有上開違規行為之認定。是異議人所為之上開辯解，尚
    無足採。次查，異議人既已於上開通知單及裁決書所載之應到案日期九十一年五
    月八日前（即九十一年四月十五日）到案提出申訴聽候裁決（有異議人於九十一
    年四月十五日提出之申訴書一份在卷足憑），則異議人依違反道路交通管理事件
    統一裁罰基準及處理細則、違反道路交通管理事件統一裁罰基準表之規定，應可
    依最低額即六百元繳納罰鍰無誤。綜上，本件異議雖無理由，惟原處分機關據以
    援引上開規定，裁處異議人罰鍰一千二百元，尚有部分未合，爰裁定將原處分撤
    銷，並自為裁定處罰異議人如主文所示，用期適法。
四、依道路交通案件處理辦法第二十條前段，裁定如主文。
中      華      民      國    九十二    年      九      月      十五    日
                                      臺灣板橋地方法院交通法庭
                                          法  官  楊  千  儀
右正本證明與原本無異。
如不服本裁定，應於送達後五日內，向本院提出抗告狀。
                                          書記官  吳  河  東
中      華      民      國    九十二    年      九      月      十五    日


司法院資訊處製作；財團法人民間司法改革基金會備份。
